【裁判字號】    89,簡上,137
【裁判日期】    890425
【裁判案由】    違反槍砲彈藥刀械管制條例
【裁判全文】
臺灣高雄地方法院刑事判決                        八十九年度簡上字第一三七號
    上  訴  人
    即  被  告  乙○○
右列上訴人因違反槍砲彈藥刀械管制條例案件，不服台灣高雄地方法院八十九年度雄
簡字第三０四號中華民國八十九年四月二十五日第一審簡易判決（聲請簡易判決處刑
案號：台灣高雄地方法院檢察署八十九年度偵字第二八五三號），提起上訴，本院判
決如左：
    主  文
上訴駁回。
乙○○緩刑貳年。
    理  由
一、本案經本院審理結果，認第一審判決認事用法及量刑均無不當，應予維持，並引
    用第一審判決書記載之事實、證據及理由。
二、上訴人即被告上訴意旨略以：上訴人平時品行良善，僅因年少無知而持有，從未
    持以為犯罪，並有強烈悔過之心，本件應予以改過自新之機會，改為易以訓誡或
    為緩刑之宣告云云。
三、經查被告所為，係犯槍砲彈藥刀械管制條例第十四條第三項持有刀械罪。又持有
    刀械行為，係屬於行為之繼續，故本件被告於繼續持有刀械行為終了前，均屬犯
    罪行為。又按被告繼續持有刀械行為期間，所犯槍砲彈藥刀械管制條例第十四條
    第三項規定，業於八十六年十一月二十四日修正公布，並於同年月二十六日生效
    ，是被告繼續持有上開刀械迄查獲時為止，仍應逕行適用修正後之槍砲旦藥刀械
    管制條例第十四條第三項未經許可，持有刀械罪，附此敘明。爰審酌被告犯後坦
    承犯行，尚知悔悟，態度良好，僅因年輕識淺，一時好奇，誤罹刑章，且單純持
    有刀械，並未持供犯罪等一切情狀，因認原審適用槍砲彈藥刀械管制條例第十四
    條第三項，刑法第十一條前段、第四十一條、第三十八條第一項第一款，罰金罰
    鐶提高標準條例第二條規定，量處被告拘役四十日，並諭知易科罰金折算標準，
    其認事用法均無不當，量刑亦堪稱妥適。被告上訴意旨指摘原判決量刑不當，委
    無足取，為無理由，應予駁回。惟查被告先前未曾受有期徒刑以上刑之宣告，此
    有台灣高雄地方法院檢查署刑案資料查註紀錄表一紙可按，且犯後坦承犯行，態
    度良好，其因一時失慮，誤罹刑章，經此刑偵、審程序，當知所警惕，信無再犯
    之虞，本院綜核各情，認前開對其刑之宣告，以暫不執行為適當，爰併宣告緩刑
    二年，以啟自新。
據上論斷，應依刑事訴訟法第四百五十五條之一第一項、第三項、第三百六十八條，
刑法第七十四條第一款，判決如主文。
本案經檢察官甲○○到庭執行職務。
中      華      民      國      八十九      年      八    月    三十一  日
                                    臺灣高雄地方法院刑事第七庭
                                        審判長法  官    涂裕斗
                                              法  官    劉傑民
                                              法  官    李璧君
右正本證明與原本無異。
不得上訴。
                                              書記官    李忠霖
中      華      民      國      八十九      年      九    月      二    日
附錄本判決論罪科刑之法條：
槍砲彈藥刀械管制條例第十四條第三項：
未經許可，持有或意圖販賣而陳列刀械者，處一年以下有期徒刑、拘役或新台幣五十
萬元以下罰金。


司法院資訊處製作；財團法人民間司法改革基金會備份。
